臺灣高等法院刑事判決
109年度上訴字第705號
上  訴  人  
即  被  告  張裕傑



上列上訴人因竊盜等案件，不服臺灣士林地方法院108年度訴字
第149號，中華民國108年11月26日所為之第一審判決（起訴案號
：臺灣士林地方檢察署108年度偵字第2546號、第2071號、第225
9號），提起上訴，本院判決如下：
    主  文
上訴駁回。   
    理  由
一、按不服地方法院之第一審判決而上訴者，須提出上訴書狀，
    並應敘明具體理由，刑事訴訟法第350條第1項、第361條第2
    項分別定有明文，此為上訴必備之程式，倘所提上訴理由非
    屬具體理由者，為上訴不合法律上之程式，且由同法第 361
    條之立法理由第3 項中所載「上訴理由是否具體，係屬第二
    審法院審查範圍，不在命補正之列。」等語可知，上訴書狀
    雖記載理由，但並未具體敘述時，則無須再命補正（最高法
    院97年度台上字第3889號判決意旨參照），第二審法院應依
    刑事訴訟法第362條前段、第367條前段之規定以判決駁回之
    。又其中所稱「具體理由」，固不以其書狀應引用卷內訴訟
    資料，具體指摘原審判決不當或違法之事實，亦不以新事實
    或新證據為上訴理由時，應具體記載足以影響判決結果之情
    形為必要。但上訴之目的，既在請求第二審法院撤銷或變更
    第一審之判決，所稱「具體」，當係抽象、空泛之反面，若
    僅泛言原判決認事用法不當、採證違法或判決不公、量刑過
    重等空詞，而無實際論述內容，或所舉之事由不足為其上訴
    理由之所憑，均難認具體（最高法院106 年度第八次刑事庭
    會議決議意旨參照）。是以上訴人之上訴書狀或補提之上訴
    理由書，雖有敘述上訴理由，惟並未具體敘述第一審判決有
    何違法、不當情形，或上訴理由就其所主張第一審判決違法
    或不當之情形，並未舉出該案相關之具體事由足為其理由之
    所憑，其所為上訴，即不符合上訴之法定要件。
二、原判決略以：上訴人即被告張裕傑基於意圖為自己不法所有
    之各別犯意，先後於原判決附表一所示時間、地點，以原判
    決附表一所示之方式，竊取林苡辰、楊麗花、柯維哲、張世
    宗、羅婉如等人之財物；又竟意圖為自己不法之所有，基於
    詐欺取財之各別犯意，分別於原判決附表二各編號所示時間
    ，分別持於原判決附表一編號2所示時地竊得之楊麗花所有
    中國信託商業銀行（下稱中國信託）信用卡、於原判決附表
    一編號5所示時地所竊得之羅婉如所有中國信託信用卡，向
    如原判決附表二各編號所示特約商店店員佯為其係有權使用
    該信用卡之人，並基於行使偽造私文書之犯意，在如原判決
    附表二編號3所示信用卡簽帳單上偽簽「林正」之署名（其
    餘附表二所示交易則屬免簽名交易），用以表彰該信用卡合
    法持卡人確認該簽帳單所載消費金額及向發卡銀行請求撥付
    消費款項之意思，且持之交付予該特約商店店員而行使之，
    致如原判決附表二各編號所示該商店店員誤信為該信用卡之
    合法持卡人而陷於錯誤，分別交付如原判決附表二「詐得財
    物」欄所示金額之商品，足生損害於楊麗花及中國信託對於
    持卡人帳務管理之正確性。被告對於上開事實，業已於警詢
    、偵訊及原審均坦承不諱，並有如原判決附表一、二「所憑
    證據」欄所列證據在卷可稽。原審因而論被告犯修正前刑法
    第320條第1項普通竊盜罪、同法第321條第1項第1款之侵入
    住宅竊盜罪、同法第321條第1項第3款之攜帶兇器竊盜罪、
    同法第339條第1項之詐欺取財罪及同法第216條、第210條之
    行使偽造私文書罪等罪；又因被告為累犯，因而各量處如原
    判決附表一、二所示之刑及沒收，並就不得易科罰金部分定
    應執行有期徒刑一年二月，就得易科罰金部分，定應執行有
    期徒刑一年八月，原判決已敘述其所憑證據、認定理由及量
    刑依據。
三、被告收受判決後，不服原審判決，提起本件第二審上訴，其
    上訴理由僅稱：被告自警詢起即自白犯行，並有悔意，態度
    良好，是否可依刑法第59條、第57條第10款減輕其刑，希望
    給予輕判云云（見本院卷第35頁）。並未具體指出原判決究
    竟有何量刑過重或不當，亦未具體指明本件有何得適用刑法
    第59條之特殊情況，揆諸前揭說明，其本件上訴意旨顯不足
    為其上訴理由之所憑，其上訴不合法律上之程式，爰不經言
    詞辯論，逕以判決駁回。
據上論斷，應依刑事訴訟法第367條前段、第372條，判決如主文
。    
中    華    民    國   109    年    2     月    27    日
                  刑事第二十庭  審判長法  官  王復生
                                      法  官  張紹省
                                      法  官  遲中慧
以上正本證明與原本無異。
行使偽造私文書部分，如不服本判決，應於收受送達後20日內向
本院提出上訴書狀，其未敘述上訴之理由者並得於提起上訴後20
日內向本院補提理由書（均須按他造當事人之人數附繕本）「切
勿逕送上級法院」。
其餘不得上訴。
                                      書記官  鄭巧青
中    華    民    國    109   年    2     月    27    日